【裁判字號】    99,監,185
【裁判日期】    990906
【裁判案由】    處分受監護人不動產
【裁判全文】
臺灣士林地方法院民事裁定
      99年度監字第185號
聲  請  人  甲○○
            乙○○
上列聲請人聲請處分受監護人不動產事件，本院裁定如下：
    主  文
受監護宣告之人丙○○所有坐落臺北市○○區○○段三小段第88
3 地號、地目：建、面積：87平方公尺、權利範圍：4 分之1 之
土地，及其上第30772 建號即門牌號碼臺北市○○區○○路14號
2 樓、面積：78.57平方公尺之建物，准予變賣。
變賣所得價金應存入受監護宣告之人丙○○於中華郵政股份有限
公司士林中正路郵局第00000000000000號帳戶。
聲請程序費用由受監護宣告之人丙○○之財產負擔。
    理  由
一、本件聲請意旨略以：聲請人甲○○、乙○○為受監護宣告之
    人丙○○之（女、民國○○年○ 月○ 日生、身分證統一編號：
    Ｚ000000000號）子女，受監護宣告之人因極重度老人失智症
    ，雖延醫診治仍不見起色，已達心神喪失致無法處理自己事
    務之程度，前經鈞院以98年度禁字第182 號裁定宣告為受監
    護宣告之人，並選定聲請人甲○○為其監護人、乙○○為會
    同開具財產清冊之人。嗣聲請人甲○○於99年3 月16日向鈞
    院陳報受監護宣告人之財產清冊，業經鈞院以99年度監字第
    62號准予備查在案。又受監護宣告人名下除坐落臺北市○○
    區○○段三小段第883 地號土地，及其上第30772 建號即門
    牌號碼臺北市○○區○○路14號2 樓建物之財產外，每月雖
    尚可領取5,000 元，惟其自92年起即入住安養中心迄今，每
    月生活及醫療看護費用為2 萬餘元，現因監護人之積蓄已不
    足支應受監護宣告人之每月生活開銷，且上開不動產目前無
    人使用，茲為籌措受監護宣告人之醫療、看護等費用，爰依
    民法第1101條第2 項第1 款之規定聲請許可變賣受監護宣告
    人丙○○所有之上開不動產等語。
二、按監護人對於受監護人之財產，非為受監護人之利益，不得
    使用、代為或同意處分。監護人為下列行為，非經法院許可
    ，不生效力：(一)代理受監護人購置或處分不動產。(二)代理受
    監護人，就供其居住之建築物或其基地出租、供他人使用或
    終止租賃。民國98年11月23日修正生效之民法第1101條第1
    項、第2 項定有明文。
三、本件聲請人主張上揭事實，業據提出本院98年度禁字第182
    號裁定影本、土地及建物謄本、安養中心契約書影本、郵政
    存簿儲金簿影本等件為證，復經本院調閱99年度監字第62號
    案卷查核無誤，堪信聲請人主張為真實。本院審酌受監護宣
    告人丙○○名下財產除上開不動產外，每月雖另有收入5,00
    0 元，惟其現金存款僅餘154 元，確有難以長期支應生活所
    需之虞，因認聲請人主張為受監護宣告人之利益，有變賣其
    財產之必要，尚非無據，爰准聲請變賣上開受監護宣告人丙
    ○○所有如主文所示之不動產。又為保護、增進受監護宣告
    人之利益，及有利於監督監護人行為，爰併予諭知處分變賣
    不動產所得之價金應存入受監護宣告人名下之中華郵政股份
    有限公司士林中正路郵局第00000000000000號帳戶內，附此
    敘明。
四、依非訟事件法第21條第1 項、民法第1103條第1 項後段，裁
    定如主文。
中    華    民    國    99    年    9     月     6    日
                    家事法庭法  官  詹朝傑
以上正本係照原本作成。
如對本裁定抗告，應於裁定送達後10日內向本院提出抗告狀。
中    華    民    國    99    年    9     月     6    日
                            書記官  劉雅萍

司法院資訊處製作；財團法人民間司法改革基金會備份。
